---
title: "Статистика"
output: html_document
params:
    csv_file_1: "test.csv"
    csv_file_2: "test2.csv"
    csv_file_3: "test3.csv"
---

```{r echo=F, include=F}
library(ggplot2);
library(dplyr);
```

```{r echo=F}
data<-read.csv(file=params$csv_file_1, sep=";", header=T);
```

Данная статистическая информация была собрана из текущей базы данных. 
Всего найдено лицензий в базе данных **`r length(data[, 1])`**.

Распределение количества лицензий по областям:

```{r echo=F}
data %>% group_by(region) %>% ggplot(aes(x=region)) + geom_bar(fill="dark red") + coord_flip() + ylab("Количество лицензий") + xlab("Область")
```

Распределение количества лицензий по сроку действия:

```{r echo=F}
data %>% mutate(year=factor(date_of_issue + 5)) %>% group_by(year) %>% ggplot(aes(x=year)) + geom_bar(fill="dark red") + coord_flip() + xlab("Год окончания срока действия") + ylab("Количество лицензий")
```

```{r echo=F}
data<-read.csv(file=params$csv_file_2, sep=";", header=T);
```

Всего в базе данных найдено **`r length(data[, 1])`** объект(ов).

Распределение количества объектов по областям:

```{r echo=F, warnings=F, message=F}
data %>% group_by(region) %>% ggplot(aes(x=region)) + geom_bar(fill="dark red") + coord_flip() + ylab("Количество объектов") + xlab("Область")
library(knitr)
data <- data %>% group_by(region) %>% summarize(count = n())
data <- data %>% arrange(desc(count))
names(data) <- c("Область", "Количество")
kable(data, caption="Количество объектов")
```

```{r echo=F}
data<-read.csv(file=params$csv_file_3, sep=";", header=T);
```

Распределение степени доступности ресурса:

```{r echo=F, message=F, warningns=F}
data %>% mutate(available_pnt=available*100) %>% ggplot(aes(x=available_pnt)) + geom_histogram(fill="dark red") + ylab("Количество") + xlab("Доступно ресурсов (%)");
```

